【裁判字號】    89,易,1204
【裁判日期】    890911
【裁判案由】    竊佔等
【裁判全文】
臺灣臺南地方法院刑事判決                        八十九年度易字第一二四號
    公  訴  人  臺灣台南地方法院檢察署檢察官
    被      告  乙○○
右列被告因竊佔等案件，經檢察官提起公訴（八十八年度營偵字第一七０六號），本
院判決如左：
    主  文
乙○○意圖為自己不法之利益，而竊佔他人之不動產，處有期徒刑捌月。緩刑參年。
    事  實
一、乙○○意圖為自己不法之利益，於民國八十六年間，將甲○○所有坐落台南縣柳
    營鄉○○○段一０七八號土地（下稱一０七八號土地），予以佔用供己使用，而
    於如附圖所示斜線Ａ部分面積為三百五十百平方公尺處種植芒果樹；又於八十七
    年底，繼續佔用該土地下，擅自提供予北一建築公司在如附圖所示斜線Ｂ部分面
    積一千八百五十二平方公尺土地上堆放營建廢土，致不知情之建築公司施工人員
    傾倒營建廢土在該土地上，並於傾倒時毀損甲○○所有原設置於該一０七八號土
    地四周之三面磚造圍牆，足生損害於甲○○。嗣甲○○接獲柳營鄉公所函文令其
    將該土地恢復原狀作農業使用，甲○○始知悉上情。
二、案經甲○○訴請台灣台南地方法院檢察署檢察官偵查起訴。
    理  由
一、訊之被告乙○○固坦承有於右揭時間使用該土地種植芒果樹及同意建築公司在該
    土地上傾倒廢土之事實，惟否認有何竊佔及毀損之犯意，辯稱：伊係經告訴人甲
    ○○事前同意種植的；伊有口頭告訴告訴人甲○○要在該地上放些東西，而圍牆
    是鄉○○○○道路時毀壞的云云。
二、經查，(1)、右揭事實，業據告訴人指訴綦詳，且該一０七八號土地為告訴人所有
    乙節，亦有土地所有權狀影本附卷可稽。又經本院勘驗結果，上揭土地確供堆置
    廢土，有勘驗筆錄附卷可稽，被佔用之土地屬一０七八地號土地之一部，先後被
    供做種植芒果樹之面積為三百五十平公尺及供做堆置廢土面積為一千八百五十二
    平方公尺，亦據臺南縣鹽水地政事務所測量完峻，有卷附該事務所八十九年七月
    二十九日出具之二字第五００八號函附一０七八地號土地複丈成果圖一份可憑。
    此外尚有照片四幀等存卷可資佐證。雖被告以告訴人曾同意在系爭一０七八號土
    地上種植芒果樹云云置辯，惟嗣經告訴人到庭陳稱：伊僅同意被告坐落在系爭土
    地對面的柳營鄉○○段五七八、五七九、五八０號土地部分種植等語，被告即改
    稱告訴人有同意種植的土地係與系爭土地相鄰云云，然觀諸前開土地複丈成果圖
    可知一０七八號土地並未與柳營鄉○○段五七八、五七九、五八０號土地相鄰，
    是被告此部分所辯顯不足採信。(2)、次查，證人即台南縣柳營鄉公所職員丙○○
    於偵查及本院訊問時結證稱：柳營鄉公所查知一０七八號土地堆置之營建廢棄物
    ，有因雨沖刷流入大排之情形，遂函令土地所有權人甲○○限期改善，告訴人甲
    ○○於收受鄉公所函文後，偕同被告乙○○至鄉公所說明，並表示該土地上之廢
    土為乙○○所傾倒，乙○○在場亦未表示異議等語，參以被告於本院訊問時亦已
    供稱系爭土地上之廢土為北一建設所放置，而伊並未告訴告訴人等情，據此可知
    ，告訴人既不知係何人所堆放，衡情焉有可能同意之理，況參諸告訴人在上開土
    地上尚建有建築物，有建築改良物所有權狀影本一紙在卷可稽，經本院勘驗結果
    ，該廢土堆放已妨礙進出該建物，衡情告訴人亦無同意之可能。綜上所述，足認
    告訴人確實並未同意被告堆放廢土於系爭土地上，並有柳營鄉公所八十八年九月
    一日八八所建字第１０３３２號函存卷可佐。(3)、又查，一０七八號土地上之磚
    造圍牆，除靠近建業路側之圍牆是因為拓寬道路而毀損外，確因遭傾倒廢土而毀
    損等情，業經證人丙○○於本院勘驗時到場陳明在卷，並經本院現場勘驗屬實，
    復有圍牆遭破壞前後之比對照片七幀在卷可資參照，足認告訴人之指述為真，堪
    為憑信。被告上開辯詞，顯係臨訟卸責之詞，實不足採信。本件事證已然明灼，
    被告犯行堪以認定。
三、核被告意圖為自己不法之利益，而竊佔他人之不動產，所為係犯刑法第三百二十
    條第二項、第一項竊佔罪。又被告損壞他人之物，所為係犯同法第三百五十四條
    之毀損器物罪。被告所犯上開二罪間，有方法結果之牽連關係，為牽連犯，應依
    刑法第五十五條之規定從一重之竊佔罪處斷。爰審酌被告犯罪之動機、目的、方
    法、所得利益、所生損害、其品行智識程度、犯罪後態度等一切情狀，量處如主
    文所示之刑，以資懲儆。又被告於八十年間，曾犯妨害自由罪，經本院判處有期
    徒刑五月確定，業於八十一年二月十九日易科罰金執行完畢，渠於五年以內未曾
    受有期徒刑以刑之宣告，有台灣高等法院被告全國前案紀錄表在卷可憑，渠經此
    教訓後，應知所警惕，信無再犯之虞，本院因認所宣告之刑以暫不執行為適當，
    併諭知緩刑三年，以勵自新。
據上論斷，應依刑事訴訟法第二百九十九條第一項前段，刑法第五十五條、第三百二
十條第二項、第一項、第三百五十四條、第七十四條第二款，罰金罰鍰提高標準條例
第一條前段，判決如主文。
本案經檢察官曾昭愷到庭執行職務。
中    華    民    國      八十九    年      九        月      十一      日
                              臺灣臺南地方法院刑事第三庭
          法  官  林淑婷
右正本證明與原本無異
如不服本判決應於送達後十日內向本院提出上訴狀
                                      書記官  董挹棻
中    華    民    國      八十 九   年      九        月   十五         日
附錄本案論罪科刑法條全文：
刑法第三百二十條第二項：意圖為自己或第三人不法之利益，而竊佔他人之不動產者
    ，依前項之規定處斷。
刑法第三百五十四條：毀棄、損壞前二條以外之他人之物或令致不堪用，足以生損害
    於公眾或他人者，處二年以下有期徒刑、拘役或五百元以下罰金。


司法院資訊處製作；財團法人民間司法改革基金會備份。
